臺灣屏東地方法院刑事判決　　　　　94年度簡上字第115號
　　上　訴　人　臺灣屏東地方法院檢察署檢察官
　　被　　　告　丙○○
上列上訴人因被告詐欺案件，對於中華民國94年6 月30日本院所
為簡易判決（94年度簡字第807 號）提起上訴（原聲請簡易判決
處刑案號：94年度偵字第2411號），及移送併辦（94年度偵字第
15892 號），本院管轄第二審合議庭，判決如下：
    主  文
原判決撤銷。
丙○○連續幫助意圖為自己不法之所有，以詐術使人將本人之物
交付，處有期徒刑伍月，如易科罰金，以佰元折算壹日。
    事  實
一、丙○○明知金融機構帳戶係個人理財之重要工具，為個人財
    產、信用之表徵，如交予他人使用，有供作財產犯罪用途之
    可能，而一般人取得他人存摺之目的在於取得贓款及掩飾犯
    行不易遭人追查，仍以基於幫助某真實姓名、年籍不詳之成
    年人連續遂行詐欺取財之概括不確定故意，先於民國94年3
    月9 日向玉山商業銀行股份有限公司屏東分行開設帳號0000
    000000000 號帳戶，復於94年3 月10日16時許，在屏東縣屏
    東市○○路媽祖廟前，以每月新臺幣（下同）4,000 元之代
    價，將上開帳戶存簿及提款卡出租予真實姓名、年籍不詳，
    自稱「阿華」之成年男子，該不詳姓名年籍之成年人取得上
    開帳戶後，即與電話詐騙集團成員基於意圖為自己不法所有
    之犯意聯絡，於94年3 月19日16時50分許，撥打乙○○之家
    中電話，告知乙○○其華南銀行信用卡有100,000 元帳款未
    繳交，乙○○告知其並未申辦華南銀行信用卡，詐騙集團成
    員即告知乙○○應撥打電話至「板橋分局」詢問，乙○○依
    其指示撥打電話後，由詐騙集團成員假扮，自稱「李明華」
    之「員警」即告知乙○○應撥打「存保公司」之電話，乙○○即再依其指示撥打「存保公司」電話，後自稱為「林工程
    師」之詐騙集團成員即告知乙○○需依其指示至郵局提款機
    前「凍結帳戶」，致乙○○陷於錯誤，而至郵局提款機前，
    依指示操作提款機而將其所有帳戶內之14,998元、5,269 元
    匯入上開「阿華」持有之丙○○玉山銀行帳戶中，嗣乙○○
    發覺有異，報警始知受騙。丙○○復基於同一幫助詐欺之概
    括犯意，於94年3 、4 月間某日，見自由時報刊登「收課本
    」之廣告，遂依其上所載之電話與林欽維連絡，並依林欽維
    之指示，接續申辦中華郵政股份有限公司（00000000000000
    ）、第一商業銀行（帳號00000000000）、 陽信商業銀行（
    00000000000）、 臺灣新光銀行、日盛商業銀行（
    00000000000000）、玉山商業銀行（0000000000000）等6家
    銀行之存摺、提款卡、密碼及轉帳密碼等，隨後陸續在屏東
    市○○路慈鳳宮前，以郵局帳戶每本新台幣（下同）
    4,000 元，其他銀行帳戶每本1,000 元至1,500 元（價格高
    低，視是否有轉帳功能而定）之代價交予林欽維（綽號阿平
    ，另案偵辦中），林欽維旋將上開收購之帳戶輾轉交予邵維
    朋（另案偵辦中），嗣與曹順展（另案偵辦中）詐欺集團姓
    名、年籍不詳之成員基於共同詐欺之犯意聯絡，於94年3 月
    20日，以佯稱資料外洩之方式向甲○○詐騙，甲○○不疑有
    他，誤信為真，於同日以自動提款機，依詐騙集團分子指示
    轉帳38,136元入藍祐瑛前述第一商業銀行帳戶內，經臺灣高
    雄地方法院檢察署檢察官偵辦曹順展詐欺集團案件時，始查
    獲上情。
二、案經屏東縣警察局屏東分局報請臺灣屏東地方法院檢察署檢
    察官偵查起訴及移送併辦。
    理  由
一、上揭犯行，業據被告丙○○於警訊、偵查及本院審理中供承
    不諱，核與被害人乙○○於警訊中所述相符，並有被害人甲○○報案警示帳戶詳細資料表及遭詐騙經過、被告於上述銀
    行之開戶人基本資料及交易明細表、被害人匯款紀錄單等在
    卷可資佐證，被告犯行應堪認定，應依法論科。
二、核被告所為，係犯刑法第30條、第339 條第1 項之幫助詐欺
    取財罪。被告先後二次犯行，因時間緊接，犯罪構成要件相
    同，顯係基於概括犯意反覆為之，為連續犯，應依法論以ㄧ
    罪並加重其刑；又其係幫助犯，按正犯之刑減輕，爰先加後
    減之。又檢察官雖僅就被告94年3 月10日出租銀行帳戶犯行
    提起公訴，惟其94年3 、4 月間出售其餘銀行帳戶犯行（即
    併案之94年度偵字第15892 號），與檢察官起訴之犯行時間
    緊接、構成要件相同，具裁判上ㄧ罪關係，業如前述，自為
    本院審理範圍，附此敘明。爰審酌被告因缺錢花用而為本案
    犯行，造成他人財產上損害、擾亂社會、金融秩序，惡性非
    輕，但其犯後已坦承犯行，犯後態度良好，犯罪情節、手段
    均非嚴重等一切情狀，量處如主文所示之刑，並諭知易科罰
    金之折算標準，以示懲儆。
三、廢棄原判決之理由
    原審依幫助詐欺罪予以論科，固非無見，惟原判決就被告94
    年3 、4 月間被告出售金融帳戶犯行未及併予審判，尚有未
    洽，檢察官上訴意旨執此指摘原判決不當，為有理由，原判
    決既有上開違誤之處，自屬無可維持，應予撤銷改判。
據上論結，應依刑事訴訟法第455條之1第3項、第369條第1項前
段、第299 條第1 項前段，刑法第30條、第56條、第339 條第1
項、第41條第1 項前段，罰金罰鍰提高標準條例第1 條前段、第
2 條，判決如主文。
本案經檢察官葉容芳到庭執行職務
中    華    民      國      94    年   10   月  26    日
                臺灣屏東地方法院刑事第六庭
                              審判長法  官  石家禎
                                    法  官  李宜娟
                                    法  官  楊文廣
以上正本證明與原本無異。
不得上訴。
                                    書記官  林鴻仁
中    華    民      國      94    年   10   月  26    日
